# 子公司之间换股的处理

提问人：TT202003 时间：2021-10-25 23:33:07
目前遇到一个子公司换股的业务，想请教各位老师。
背景：
甲集团公司为境内A股上市公司，A公司为母公司，B公司为A公司持股85%的控股子公司，C公司为A公司持股60%的控股子公司，ABC公司均纳入甲集团的合并范围。根据业务发展需求，先拟对股权做整合：B公司以自身部分股份换购C公司全部股权，假设换购日B公司估值为 72000 万，C公司估值为 5000 万，换股完成后，C公司成为B公司全资子公司，C公司原股东持有B公司4.69%的股权（包含母公司A），B公司注册资本由 4000万变更为4277.78万元。
问题：
1.该业务的性质是什么？（我理解为C公司以股权作价 5000 万对B公司增资，B公司其他股东被动稀释股权，整个业务过程合并范围并未发生变化，应作为权益性交易处理）
2.B公司个别报表如何处理？母公司A个别报表如何处理？
3.合并层面该如何处理，调整抵消分录如何编制？（母公司A对B的原股权投资有稀释，但又有新增资部分，两边的少数股东如何处理，有点混乱了）

回答人：chenyiwei
C公司股东（含A）以其持有的C公司股权作价对B增资，C成为B的全资子公司。该业务对B而言按同一控制下企业合并处理；对A而言属于集团内部重组（涉及收购少数股权交易），按权益性交易原则处理。
在A的个别报表层面，将其所持有的对C的长期股权投资的原账面价值并入对B的长投成本中，不确认损益或资本公积变动。
在A的合并报表层面，由于原先C的少数股东改为持有B的股权，直接对外的少数股权会发生变动，因此在A的合并报表层面按权益性交易原则处理。